臺灣臺中地方法院刑事判決　　　　　　　　　　　　　九十三年度易字第八二九號
　　公　訴　人　臺灣臺中地方法院檢察署檢察官
　　被　　　告　戊○○
　　選任辯護人　朱元宏律師
　　被　　　告　乙○○
右列被告因強制案件，經檢察官提起公訴（九十三年度核退偵字第一號），嗣經本院
合議庭裁定由受命法官獨任行簡式審判程序，本院判決如左：
    主  文
乙○○、戊○○共同以脅迫使人行無義務之事，乙○○處有期徒刑貳月，如易科罰金
，以參佰元折算壹日，緩刑參年；戊○○，累犯，處有期徒刑參月，如易科罰金，以
參佰元折算壹日。
    事  實
一、戊○○曾於民國八十六年間犯強盜罪，經本院於八十六年十二月二十九日判處有
    期徒刑三年八月確定，八十六年十二月二十九日刑期起算，八十八年七月十三日
    獲准假釋，八十九年十二月三十一日假釋期滿執行完畢；復於九十年間犯恐嚇取
    財罪，經臺灣花蓮地方法院於九十年十一月十五日判處有期徒刑五月，於九十一
    年四月十八日易科罰金執行完畢。猶不知悔改，緣乙○○於九十二年四月十八日
    十九時許，在台中市○區○○街一０二之三號七樓甲○○住處與丁○○共同把玩
    賭骰子遊戲，而積欠丁○○共新台幣（下同）二百五十萬元之賭債，乙○○當場
    簽發二百五十萬元本票予丁○○，事後丁○○、甲○○即數度前往台中市○區○○路三九六號三樓之一乙○○工作之玖龍旅行社索債，乙○○不堪其擾，乃將上
    情告知戊○○，戊○○則認丁○○、甲○○有詐賭之嫌疑，乃向乙○○表示欲協
    助協調本件債務，遂共同基於使人行無義務之事之強制罪犯意聯絡，先由乙○○
    籌措三十萬元，再以返還前開二百五十萬元為由，邀約甲○○、丁○○及當日賭
    博時亦有在場之羅新興三人，於九十二年五月三日十七時三十分許前往玖龍旅行
    社內，戊○○則與具有共同犯意之不詳姓名成年男子「阿龍」前往，待甲○○、
    丁○○、羅新興到達後，乙○○、戊○○與「阿龍」即以丁○○等人詐賭為由，
    向甲○○、丁○○恫稱：須於當日解決此事，否則無法離去等語，隨後「阿龍」
    復將甲○○帶往玖龍旅行社內某辦公室，要求以三十萬元現金解決二百五十萬元
    賭債，約十餘分鐘後，甲○○唯恐未予答應將遭不測，乃應允收受三十萬元現金
    ，並返還二百五十萬元本票，而共同以此脅迫方式使甲○○、丁○○行無義務之
    事，待甲○○將乙○○所簽發之二百五十萬元本票交予「阿龍」後，甲○○、丁○○、羅新興始得以離開現場。嗣因丁○○懷疑甲○○與乙○○等人勾串使其以
    三十萬元解決二百五十萬元賭債，甲○○為示其係遭受脅迫下所為，始報警偵辦
    ，因而查悉上情。
二、案經台中市警察局第二分局報請臺灣臺中地方法院檢察署檢察官偵查起訴。
    理  由
一、訊據被告乙○○、戊○○對於右揭事實坦承不諱，核與被害人甲○○、丁○○於
    警詢，證人羅新興於警詢時及偵查中，分別指述、證述之情節相符，本件事證明
    確，被告二人犯行均堪認定。
二、核被告二人所為，均係犯刑法第三百零四條第一項以脅迫使人行無義務之事罪。
    被告二人與綽號「阿龍」之成年男子間，就上開犯行，有犯意之聯絡及行為分擔
    ，為共同正犯。查被告戊○○曾於八十六年間犯強盜罪，經本院於八十六年十二
    月二十九日判處有期徒刑三年八月確定，八十六年十二月二十九日刑期起算，八
    十八年七月十三日獲假釋，八十九年十二月三十一日假釋期滿執行完畢；復於九
    十年間犯恐嚇取財罪，經臺灣花蓮地方法院於九十年十一月十五日判處有期徒刑
    五月，於九十一年四月十八日易科罰金執行完畢，業據其於本院審理時供承在卷
    ，並有臺灣高等法院被告全國前案紀錄表、臺灣臺中地方法院檢察署刑案資料查
    註紀錄表各一份分別附於本院卷及偵查卷可稽，其於有期徒刑執行完畢後，五年
    以內再犯本件有期徒刑以上之罪，為累犯，應依刑法第四十七條之規定加重其刑
    。爰審酌被告二人與被害人間係為賭債糾紛，始發生本案，被害人因而取得之債
    權，在法律上本不受保護，然被告二人亦無因此脅迫被害人交還本票之權利，乃
    竟以脅迫之方法使人行使無義務之事，其手段、情節、對被害人所生之影響，被
    害人甲○○、丁○○於本院審理時均陳稱：並非堅持要告被告二人，如被告二人
    認罪，請求從輕量刑等語及被告二人坦承所犯、態度良好、甚有悔意等一切情狀
    ，分別量處如主文所示之刑，並均諭知易科罰金之折算標準。末查，被告乙○○
    前未曾受有期徒刑以上刑之宣告，此有臺灣高等法院被告全國前案紀錄表、臺灣
    臺中地方法院檢察署刑案資料查註紀錄表各一份分別附於本院及偵查卷可稽，其
    經此偵審教訓，當能知所警惕，信無再犯之虞，參酌公訴人就其所受之刑亦求處
    緩刑，本院認其所宣告之刑，以暫不執行為適當，併諭知緩刑三年，以啟自新。
據上論斷，應依刑事訴訟法第二百七十三條之一第一項、二百九十九條第一項前段，
刑法第二十八條、第三百零四條第一項、第四十七條、第四十一條第一項前段、第七
十四條第一款，罰金罰鍰提高標準條例第一條前段、第二條，判決如主文。
本案經檢察官丙○○到庭執行職務。
中      華      民      國    九十三    年      六      月    二十一    日
                              臺灣臺中地方法院刑事第十一庭
                                  法  官  黃  渙  文
右正本證明與原本無異。
如不服本判決，應於送達後十日內向本院提出上訴狀 （須附繕本） ，上訴於台灣高
法院台中分院。
                                  書記官
中      華      民      國    九十三    年      六      月    二十一    日
附錄論罪科刑法條
中華民國刑法第三百零四條 (強制罪)
以強暴、脅迫使人行無義務之事或妨害人行使權利者，處三年以下有期徒刑、拘役或
三百元以下罰金。
前項之未遂犯罰之。
